臺北高等行政法院判決　　　　　　　　　　　　　　　九十年度簡字第七六五四號
　　　　　　　　　　　　　　　.
　　原　　　告　甲○○
　　被　　　告　基隆市稅捐稽徵處
　　代　表　人　乙○○處長）.
　　訴訟代理人　丙○○
右當事人間因地價稅事件，原告不服基隆市政府中華民國九十年二月二十一日（九０
）基府秘法字第０一四二二四號訴願決定，提起行政訴訟。本院判決如左：
　　主  文
原告之訴駁回。
訴訟費用由原告負擔。
    理  由
一、原告主張略以：本件原告共有之土地，既經被告機關查明有房屋等應課徵地價稅
    ，原告無意見，但房屋既非原告所有，被告應查明向房屋所有人課稅才公平。
二、被告主張：
（一）按「已規定地價之土地，除依第二十二條規定課徵田賦者外，應課徵地價稅」
      、「本法第二十二條第一項但書規定都市土地農業區、保護區、公共設施尚未
      完竣地區、依法限制建築地區、依法不能建築地區及公共設施保留地限作或仍
      作農業用地使用者，指上開地區內之左列土地。一、土地登記簿上所載為田、
      旱、林、養、牧、原、池、鹽、水、溜、溝十一種地目之土地。」分別為土地
      稅法第十四條及同法施行細則第二十一條第二項所明定，次按「依法應由納稅
      義務人實貼之印花稅，及應由稅捐稽徵機關依稅籍底冊或查得資料核定之稅捐
      ，其核課期間為五年。」亦為稅捐稽徵法第二十一條第一項第二款明定之。
（二）原告於七十九年八月十日取得系爭地段三五、三五─二、三六、三六─一、三
      六─二、三七、三七─一、三七─二、三八、三九、四一、四二─四、五０─
      三、五一地號等十四筆應稅土地，另有同地段四０、四０─一、四二、四七、
      五０地號等五筆免稅土地，合計十九筆土地，課稅面積四一五．八九平方公尺
      ，每平方公尺申報地價一四．四元，七十九年至八十五年地價稅均為五九元，
      八十六年下半年每平方公尺申報地價調整為二四元，八十六年地價稅為七八元
      ，依土地稅法施行細則第三條規定，每戶稅額在一百元以下者，免予課徵，故
      自七十九年至八十六年本處皆未予發單，原告因此未收到繳款書。又查八十三
      年六月三日系爭土地其中三六─一地號分割為三六─一及三六─三地號，三七
      ─一地號分割為三七─一及三七─三地號，三七─二地號分割為三七─二、三
      七─四及三七─五地號，四七地號分割為四七及四七─一地號，五０地號分割
      為五０、五０─四及五０─五地號，其中五０─五地號係台灣電力公司取得，
      原告合計二十五筆土地。
（三）次查土地登記謄本記載系爭土地三五、三五─二、三六、三六─一、三六─二
      、三六─三、三七、三七─一、三七─二、三七─三、三七─四、三七─五、
      三八、三九及五一地號等十五筆土地為「雜」地目，四一、四二─四、五０─
      三地號等三筆土地為「建」地目，並無土地稅法第二十二條規定課徵田賦之適
      用，應依土地稅法第十四條課徵地價稅。另同地段四七地號土地為「林」地目
      及四０、四０─一、四二地號土地為「田」地目，原屬課徵田賦用地，惟八十
      七年度辦理田賦清查時發現系爭四七地號土地地上有東新街一三五號等建物共
      二、０００平方公尺，遂於八十七年四月一日八七基稅七分二字第三二五二號
      函知，按其持分比例計算追溯自八十二年起恢復按一般土地稅率課徵地價稅；
      又其中四０、四０─一、四二地號土地已變更為非農業使用，並經被告八十七
      年四月二十三日八七基稅七分二字第三九九三號函告自八十七年起恢復課徵地
      價稅，原告尚無表示異議。且系爭四０地號等三筆土地經地價稅承辦人員實地
      勘查結果，已有東新街一五三號等二十餘棟建物，並據房屋稅籍登記表及七堵
      戶政門牌編訂資料，上開土地地上之建物均於六十一年即已存在，已不符合課
      徵田賦要件。至同地段四七─一、五０、五０─四地號等三筆土地為「林」地
      目，目前仍免稅。原告訴稱對系爭土地之實際使用情況並不清楚，被告就原告
      所要求羅列所有地目及對建物之拍照為，被告就本案已詳為查證，各相關資料
      均附卷可稽。
三、經查，本件被告所主張各節，有系爭土地之土地登記謄本、地籍圖及原告七十九
    年至八十八年地價稅課稅明細表附於原處分卷可參，並為原告所不爭執。是被告
    依土地稅法規定，課徵八十七、八十八年地價稅各為新台幣一五九元，並無違誤
    ，訴願決定予以維持，亦無不合。原告起訴為無理由，應予駁回。至原告主張應
    由房屋所有人負擔繳稅義務方為公平一節，核係原告得否依土地稅法第四條第一
    項第四款規定申請由占有人代繳之問題，尚非本件審究之範圍，併此敘明。
據上論結，原告之訴為無理由，依行政訴訟法第九十八條第三項前段，判決如主文。
中　　華　　民　　國　　　九十一　　年　　　二　　　　月　　　六　　　　日
                 　　　　   臺 北 高 等 行 政 法 院  第 五 庭
                                           　　　　  法    官  黃清光
右為正本係照原本作成。
本件以訴訟事件所涉及之法律見解具有原則性者為限，始得於本判決送達後二十日內
向本院提出上訴狀並表明上訴理由，如已於本判決宣示後送達前提起上訴者，應於判
決送達後二十日內補具上訴理由（均按他造人數附繕本），且經最高行政法院許可後
方得上訴。
中　　華　　民　　國　　　九十一　　年　　　二　　　　月　　　十八　　　日
       　　　　　　　　　　　　　　　　　　　　　　　書 記 官　楊子鋒
